臺灣新竹地方法院民事裁定　　　　　　　 100年度聲字第62號
聲　請　人　羅元鈞
　　　　　　羅治淇
上一人法定
代理人　　　江月霞
相　對　人　余燕香
上列當事人間聲請停止執行事件，本院裁定如下：
    主  文
聲請人分別為相對人供擔保新臺幣伍萬元或同額之金融機構發行
無記名可轉讓定期存單後，本院100年度司執字第263號執行事件
就聲請人羅元鈞、羅治淇部分之強制執行程序，於本院99年度審
訴字第430 號事件判決確定前應暫予停止。
    理  由
一、本件聲請意旨略以：相對人執有本院99年度司拍字第168 號
    拍賣抵押物裁定、本院99年度抗字第63號駁回抗告裁定及其
    確定證明書，聲請本院民事執行處以100年度司執字第263號
    案件強制執行拍賣聲請人所繼承坐落新竹縣竹東鎮○○段17
    1 地號土地，惟本件相對人主張之債權係受讓自其夫即訴外
    人葉永光對於聲請人羅元鈞、羅治淇先父羅文增之借貸關係
    ，然訴外人葉永光擔任六合彩組頭，聲請人先父早期沉溺賭
    博，前述借貸款項極可能是賭債，本件抵押權設定有虛假設
    定之行為，現聲請人業已向本院民事庭提起99年度審訴字第
    430 號確認抵押債權不存在之訴，並請求相對人辦理塗銷上
    項抵押權登記，本件執行事件查封的財產一但拍賣，勢難回
    復原狀，為免聲請人受有不可回復之損害，聲請人願供擔保
    ，請求在上開訴訟判決確定前，停止本院100年度司執字第2
    63號執行事件之強制執行等語。
二、按「有回復原狀之聲請或提起再審或異議之訴，或對於和解
    為繼續審判之請求，或提起宣告調解無效之訴，撤銷調解之
    訴，或對於許可強制執行之裁定提起抗告時，法院依必要情
    形，或依聲請定相當並確實擔保，得為停止強制執行之裁定
    」，強制執行法第18條第2 項定有明文。又最高法院85年度
    台抗字第137 號裁定謂：「准許本票強制執行之裁定、准許
    拍賣抵押物之裁定及有執行力之公證書，性質上均屬非訟事
    件，初無確定實體上法律關係之效力。故非訟事件法第 101
    條第2項、強制執行法第18條第2項及公證法第11條第3 項，
    為兼顧債務人之權益，乃分別情形設其停止執行之規定。司
    法院大法官會議釋字第182 號並就許可拍賣抵押物之裁定，
    參攷非訟事件法第101條第2項及公證法第11條第3 項之規定
    ，進一步解釋抵押人如主張有不得強制執行之事由而提起訴
    訟時，亦得依法聲請停止執行。本票經法院裁定准許強制執
    行後，債務人如基於本票偽造、變造以外之原因，而提起確
    認本票債權不存在訴訟者，亦應許其提供擔保，停止執行，
    以避免債務人發生不能回復之損害，似與非訟事件法第 101
    條第2 項所定因偽造、變造而提起確認本票債權不存在訴訟
    之情形，並無不同」。
三、經查，聲請人對本院100度司執字第263號執行事件，已提起
    確認抵押權不存在之訴，現由本院以99年度審訴字第430 號
    案件審理在案等情，業據本院依職權調閱99年度審訴第 430
    號民事卷宗核閱無訛，故聲請人聲請在確認抵押權不存在之
    訴判決確定前，停止上開強制執行程序，並無不合，應予准
    許。惟按，法院依強制執行法第18條第2 項定擔保金額而准
    許停止強制執行之裁定者，該項擔保係預備供債權人因停止
    執行所受損害之賠償，其數額應依標的物停止執行後，債權
    人未能即時受償或利用該標的物所受之損害額，或其因另供
    擔保強制執行所受之損害額定之，非以標的物之價值或其債
    權額為依據，最高法院著有86年度台抗字第442 號裁判可資
    參照。
四、次查，本院100年度司執字第263號強制執行事件，相對人即
    債權人聲請強制執行之內容為：債務人即聲請人及訴外人羅
    椽菻應給付相對人新臺幣(下同)260 萬元，執行標的為拍賣
    聲請人及訴外人羅椽菻所繼承坐落新竹縣竹東鎮○○段 171
    地號土地，權利範圍1/4 ，現經本院民事執行處詢問兩造對
    於鑑定土地價格之意見，作為核定拍賣底價時之參考，而因
    聲請人提起確認抵押權不存在及塗銷抵押權登記之訴，揆之
    上開最高法院見解，既得依法聲請停止執行，則相對人在停
    止執行期間，即受有未能接續拍賣上開土地立即受償之損害
    ，是倘聲請人停止本件強制執行事件獲准後，相對人顯受有
    上開已經本院定期詢問拍賣價格之土地不能進行強制執行取
    償之損害，佐以訴外人羅椽菻前亦曾向本院另案聲請停止本
    院100年度司執字第263號強制執行事件，經本院另案以 100
    年度聲字第46號准許訴外人羅椽菻供擔保867,000 元後，本
    院100年度司執字第263號強制執行事件就羅椽菻部分應暫予
    停止，此有本院另案100 年度聲字第46號民事裁定一紙附卷
    可稽，是本院審酌上開各情，暨聲請人所提起之確認抵押權
    不存在之訴案情之繁簡程度，參考各級法院辦案期限實施要
    點規定，第一、二、三審程序審判案件之期限分別為1年4個
    月、2年及1年，加上裁判送達、上訴、分案等期間，預估聲
    請人提起確認抵押權不存在之訴獲准停止執行，因而致相對
    人之執行延宕之期間約為審理期間約為6 年，方得定讞等情
    ，及相對人前已繳納執行費用20,800元等情，按法定利率年
    息百分之5計算執行延宕期間6年之損害金額，暨羅椽菻應提
    供之擔保金額為867,000 元，已大部分足以擔保相對人就上
    開土地因執行延宕所受之損害等情，爰酌定聲請人分別供擔
    保金額如主文所示。
五、爰依強制執行法第18條第2項裁定如主文。
中    華    民    國    100   年     2    月    11    日
                  民事第一庭    法  官  王佳惠
以上正本係照原本作成。
如對本裁定抗告，須於裁定送達後10日內向本院提出抗告狀。
中    華    民    國    100   年     2    月    11    日
                                書記官  陳思璟